ACORDAO-COMPLETO-2389293

ACÓRDÃO DE RELAÇÃO

ACÓRDÃO DE RELAÇÃO 59/2020 ATA 1/2020 - SEGUNDA CÂMARA

Acórdão 59/2020-TCU-Segunda Câmara
	
	Os Ministros do Tribunal de Contas da União, quanto ao processo a seguir relacionado, ACORDAM, por unanimidade, com fundamento nos arts. 1º, incisos I e II; 16, incisos I e II; 17, 18 e 23, incisos I e II; da Lei nº 8.443/1992, c/c os arts. 143, inciso I, alínea “a”; 207, 208 e 214, incisos I e II; do Regimento Interno do TCU, e de conformidade com os pareceres emitidos nos autos, em julgar regulares com ressalva as contas dos Srs. Marco Antônio Toccolini (CPF XXX.580.521-XX) e Rodrigo Sérgio Garcia Rodrigues (CPF XXX.609.971-XX) , Secretários Especiais de Saúde Indígena, e dos Srs. Ércio de Arruda Lins (CPF XXX.932.251-XX) , Flávio Marcos Passos Gomes Júnior (CPF XXX.752.166-XX) e Márcio Godoi Spindola (CPF XXX.936.002-XX) , titulares do Departamento de Atenção à Saúde Indígena, no exercício de 2017, em razão dos gargalos administrativos apontados no diagnóstico e análise da crítica do Acórdão 1439/2017-TCU-Plenário e da omissão do relatório de gestão de 2017 em apresentar informações sobre o cumprimento das determinações desse julgado, dando-lhes quitação; e regulares, as contas dos demais responsáveis arrolados no processo de contas da Secretaria Especial de Saúde Indígena do exercício de 2017, dando-lhes quitação plena, sem prejuízo das providências descritas no subitem 1.7 desta deliberação.
1. Processo TC-Processo 030.649/2018-8 (PRESTAÇÃO DE CONTAS - Exercício: 2017) 
	1.1. Responsáveis: Antonio da Silva Campos Junior (XXX.237.841-XX) ; Bruno Cantarella de Almeida (XXX.800.337-XX) ; Eva Patricia Alvares Lopes (XXX.171.146-XX) ; Fernando Rodrigues da Rocha (XXX.863.621-XX) ; Flávio Marcos Passos Gomes Júnior (XXX.752.166-XX) ; Joao Victorio Zoppi Feliciani (XXX.551.362-XX) ; Marcio Godoi Spindola (XXX.936.002-XX) ; Marco Antônio Toccolini (XXX.580.521-XX) ; Nelo Egidio Balestra Filho (XXX.883.811-XX) ; Regina Celia de Rezende (XXX.171.028-XX) ; Rodrigo Sergio Garcia Rodrigues (XXX.609.971-XX) ; Ruy Gomide Barreira (XXX.290.661-XX) ; Sidney Liszt Costa Rodrigues (XXX.652.114-XX) ; Ércio de Arruda Lins (XXX.932.251-XX) 
	1.2. Órgão/Entidade: Secretaria Especial de Saúde Indígena
	1.3. Relator: Ministro Augusto Nardes
	1.4. Representante do Ministério Público: Procuradora-Geral Cristina Machado da Costa e Silva
	1.5. Unidade Técnica: Secretaria de Controle Externo da Saúde (SecexSaude) .
	1.6. Representação legal: não há.
	1.7. Determinações/Recomendações/Orientações: 
	1.7.1. Com fundamento na Resolução TCU 265/2014, art. 7º, dar ciência à Secretaria Especial de Saúde Indígena quanto à necessidade de:
	1.7.1.1.durante as pesquisas de preços para licitações, coletar orçamentos que contenham a discriminação de todos os itens da formação do preço e a devida identificação da empresa responsável pelo orçamento com o CNPJ, assinatura do representante, carimbo etc., sob pena de violação à IN/SLTI 02/2008, Art. 15, inciso VI, letra “f” ;
	1.7.1.2.as contratações de serviços continuados permitirem a mensuração de desempenho, eliminando a contratação por postos de trabalho, exceto quando, comprovadamente, for inviável a aferição dos resultados, sob pena de violação ao art. 11 da IN-SLTI- MP 2/2008, à Súmula-TST 331 e à jurisprudência do TCU;
	1.7.2. Com fundamento no art. 18 da Lei 8.443/1992 c/c art. 208, §2º do RI/TCU, recomendar à Secretaria Especial de Saúde Indígena e ao Ministério da Saúde que avaliem a conveniência e a oportunidade de:
	1.7.2.1.nos próximos relatórios de gestão, registrem se a ausência de informações para determinado tópico decorre da sua inexistência ou, caso contrário, apresentem as devidas justificativas para a ausência;
	1.7.2.2.estabelecerem formalmente rotinas de monitoramento, por parte da Unidade de Gestão de Integridade, Riscos e Controles Internos, das providências adotadas para sanar as irregularidades comunicadas mediante denúncias, e, se for o caso, das penalidades aplicadas bem como incluam relatório dessas informações nos próximos relatórios de gestão;
	1.7.3. Com fundamento no art. 18 da Lei 8.443/1992 c/c art. 208, §2º do RI/TCU, recomendar à Secretaria Especial de Saúde Indígena que implemente, formalmente, e execute rotinas com vistas ao monitoramento, ainda que de modo indireto, de todos os contratos firmados pelas unidades que lhe são subordinadas sob pena de responsabilidade solidária caso a inexecução desses ajustes acarrete a não consecução dos objetivos institucionais da Secretaria.

Segunda Câmara

Secretaria Especial de Saúde Indígena

Antonio da Silva Campos Junior (XXX.237.841-XX); Bruno Cantarella de Almeida (XXX.800.337-XX); Eva Patricia Alvares Lopes (XXX.171.146-XX); Fernando Rodrigues da Rocha (XXX.863.621-XX); Flávio Marcos Passos Gomes Júnior (XXX.752.166-XX); Joao Victorio Zoppi Feliciani (XXX.551.362-XX); Marcio Godoi Spindola (XXX.936.002-XX); Marco Antônio Toccolini (XXX.580.521-XX); Nelo Egidio Balestra Filho (XXX.883.811-XX); Regina Celia de Rezende (XXX.171.028-XX); Rodrigo Sergio Garcia Rodrigues (XXX.609.971-XX); Ruy Gomide Barreira (XXX.290.661-XX); Sidney Liszt Costa Rodrigues (XXX.652.114-XX); Ércio de Arruda Lins (XXX.932.251-XX)

AUGUSTO NARDES

não há.

PRESTAÇÃO DE CONTAS (PC)

Secretaria de Controle Externo da Saúde (SecexSaude).